臺灣板橋地方法院民事裁定          100年度消債更字第215號
聲  請  人
即 債務 人  李韋憲
上列當事人因消費者債務清理事件聲請更生，本院裁定如下：
    主  文
聲請人李韋憲自中華民國一百年十二月二日下午四時起開始更生
程序。
命司法事務官進行本件更生程序。
    理  由
一、按「債務人不能清償債務或有不能清償之虞者，得依本條例
    所定更生或清算程序，清理其債務。」、「法院開始更生程
    序之裁定，應載明其年、月、日、時，並即時發生效力。」
    、「法院裁定開始更生或清算程序後，得命司法事務官進行
    更生或清算程序；必要時，得選任律師、會計師或其他適當
    之自然人或法人一人為監督人或管理人。」，消費者債務清
    理條例第3條、第45條第1項、第16條第1項前段定有明文。
二、聲請意旨略以：聲請人現今無任何財產，每月收入新臺幣（
    下同）39,657元，但每月必要生活及扶養費開支則要32,411
    元，其債務總額為1,407,039元，且多是年息高達20%的高利
    貸，累積到現在，一個月的利息就要23,000多元，聲請人每
    月收入扣除必要之生活及扶養開支後，根本就負擔不起，雖
    希望與債權人協商，但渠等的要求仍然太高，超過聲請人之
    能力。又本件聲請人之債權人皆為民間之公司行號及資產管
    理公司，而非金融機構，是以應無需亦無法依消費者債務清
    理條例第151條之規定進行前置協商。故聲請人現今之負債
    總額已超過其資產總額甚多，且每個月都無法償還債權人要
    求的金額，應認其已達不能清償債務或有不能清償之虞之程
    度，符合聲請更生之條件等語。
三、經查，聲請人主張之上開事實，業據其提出財產及收入狀況
    說明書、債權人清冊、戶籍謄本、聲請人之財政部臺灣省北
    區國稅局財產歸屬資料清單及民國98、99年度綜合所得稅各
    類所得資料清單、聯合徵信中心當事人查詢個人資料（信用
    報告）回覆書、員工薪資單等為證。此外，本件又查無聲請
    人有消費者債務清理條例第6條第3項、第8條或第46條各款
    所定駁回更生聲請之事由存在。是本件更生聲請，即屬有據
    ，應予准許，並依上開規定命司法事務官進行本件更生程序
    ，爰裁定如主文。
四、至於聲請人於更生程序開始後，應另提出足以為債權人會議
    可決或經法院認為公允之更生方案以供採擇，俾免更生程序
    進行至依消費者債務清理條例第61條規定應行清算之程度，
    附此明。
中    華    民    國   100    年    12    月    2     日
                  民事第二庭    法  官  楊千儀
上為正本係照原本作成。
本件不得抗告。
本裁定已於100年12月2日下午4時公告。
中    華    民    國   100    年    12    月    2     日
                                書記官  劉鴻傑